臺灣高等法院臺中分院民事判決
109年度上字第385號
上  訴  人  張仕杰  

訴訟代理人  何湘茹律師（法扶律師）  
複  代理人  胡修齊律師（法扶律師）
被  上訴人  楊豐嶸  

訴訟代理人  王士銘律師（法扶律師）
被  上訴人  鄭泳裕即晟凱工程行

上列當事人間請求損害賠償事件，上訴人對於中華民國109年6月
24日臺灣彰化地方法院108年度訴字第603號第一審判決提起上訴
，並為訴之追加，本院於111年5月17日言詞辯論終結，判決如下
：
    主  文
原判決關於駁回上訴人後開第二項之訴部分，及除確定部分外訴
訟費用之裁判均廢棄。
被上訴人楊豐嶸應再給付上訴人新臺幣576,695元，及自民國107
年12月11日起至清償日止，按年息百分之五計算之利息。
其餘上訴駁回。
被上訴人楊豐嶸應給付上訴人新臺幣548,253元，及自民國111年
1月19日起至清償日止，按年息百分之五計算之利息。
其餘追加之訴及假執行之聲請均駁回。
第一審（除確定部分外）及第二審（不含追加之訴）訴訟費用，
由被上訴人楊豐嶸負擔百分之三十八，餘由上訴人負擔；追加之
訴訴訟費用，由追加之訴被告即被上訴人楊豐嶸負擔。
    事實及理由
壹、程序方面：
    按在第二審為訴之變更或追加，非經他造同意不得為之。但
    請求之基礎事實同一、擴張或減縮應受判決事項之聲明者，
    不在此限，民事訴訟法第446條第1項、第255條第1項第2款
    、第3款定有明文。查上訴人提起本訴，於原審聲明請求被
    上訴人楊豐嶸、鄭泳裕即晟凱工程行（下稱鄭泳裕）連帶給
    付新臺幣（下同）1,503,153元本息，經原審判決命楊豐嶸
    給付507,195元本息，並駁回上訴人其餘之訴；迨於本院，
    上訴人請求除原判決確定部分外，楊豐嶸應再給付995,958
    元本息，鄭泳裕則應與楊豐嶸就原審判命給付及上開再給付
    金額負連帶給付責任，並追加請求548,253元本息（見本院
    卷三第327至328、359至361頁），核係本於上訴人主張後開
    車禍侵權行為之同一基礎事實，而擴張其應受判決事項之聲
    明，依首揭規定，應予准許。
貳、實體方面：
一、上訴人主張：楊豐嶸為板模工，平時駕車載運板模前往工地
    施作，係以駕駛為其附隨業務之人。其於民國106年12月30
    日上午10時50分許，駕駛車牌號碼00-0000號自用小貨車載
    同伊沿彰化縣○○鄉○○村縣道000號道路由西往東行駛，於右
    轉駛入○○路時，因未注意車前狀況，而撞擊○○路0段東側5.2
    公里處之電線桿，致伊受有左側股骨幹閉鎖性骨折、左側小
    腿擦傷等傷害。楊豐嶸上開業務過失傷害犯行，業經原法院
    108年度交簡字第487號刑事判決認定在案。伊因楊豐嶸上開
    侵權行為，受有醫療費用108,628元（起訴部分）、172,073
    元（二審追加部分）、交通費用27,100元（起訴部分）、83
    ,580元（二審追加部分）、看護費用83,600元（起訴部分）
    、72,600元（二審追加部分）、薪資損失242,000元（起訴
    部分）、22萬元（二審追加部分）、減少勞動能力損失838,
    736元、慰撫金50萬元之損害，自得請求楊豐嶸及其僱用人
    即鄭泳裕連帶賠償，扣除伊已領取之強制責任保險金96,701
    元及原判決確定部分外，被上訴人應再連帶給付995,958元
    及追加連帶給付548,253元，暨鄭泳裕應就原審命楊豐嶸給
    付部分負連帶給付責任。爰依民法第184條、第191條之2前
    段、第193條第1項、第195條第1項本文、第213條第3項、第
    188條第1項規定，聲明求為命被上訴人連帶給付995,958元
    及加計自起訴狀繕本送達翌日即107年12月11日起算法定遲
    延利息，暨鄭泳裕應就原審命楊豐嶸給付部分負連帶給付責
    任之判決（原審就此部分為上訴人敗訴之判決，上訴人不服
    提起上訴，並為訴之追加）。並上訴聲明：(一)原判決不利
    上訴人部分廢棄。(二)楊豐嶸應再給付上訴人995,958元，
    及自107年12月11日起至清償日止，按年息百分之5計算之利
    息；鄭泳裕應與楊豐嶸就原審及上開所命給付部分負連帶給
    付責任。且為追加之訴聲明：被上訴人應連帶給付上訴人54
    8,253元，及自準備六狀送達翌日即111年1月19日起至清償
    日止，按年息百分之5計算之利息。並聲明願供擔保聲請宣
    告假執行。
二、被上訴人方面：
(一)楊豐嶸則以：伊對於刑事判決認定之事實，並不爭執。又伊
    不爭執上訴人所請求之上開醫療費用、交通費用、看護費用
    、於二審追加之薪資損失；惟就起訴部分之薪資損失，應僅
    得請求6個月又8日之137,867元，且上訴人並未受有勞動能
    力減損，其請求慰撫金數額過高。再者，伊並未受僱於鄭泳
    裕之晟凱工程行或與其有合夥關係等語，資為抗辯。並答辯
    聲明：上訴及追加之訴均駁回。
(二)鄭泳裕則以：伊並非楊豐嶸之僱用人，自不負連帶賠償責任
    ，上訴人對伊提起本訴，自無理由等語，資為抗辯。並答辯
    聲明：上訴及追加之訴均駁回。
三、兩造經本院整理及簡化爭點，同意成立爭點整理協議如下（
    見本院卷一第94至95頁、卷三第331至332頁）：
(一)兩造不爭執事項：
  1.楊豐嶸於106年12月30日上午10時50分許，駕駛車牌號碼00－
    0000號自用小貨車載同張仕杰，沿彰化縣○○鄉○○村縣道000
    號道路南岸由西往東方向行駛，並右轉駛入○○路由北往南方
    向車道時，原應注意車前狀況，隨時採取必要之安全措施，
    而依當時天候晴、日間自然光線、柏油路面乾燥無缺陷、無
    障礙物及視距良好等情形，並無不能注意之情事，竟疏未注
    意，貿然行駛，不慎於○○路0段東側5.2公里處撞擊路旁電線
    桿，致張仕杰受有左側股骨幹閉鎖性骨折、左側小腿擦傷等
    傷害。
  2.上訴人因本件車禍受傷，受有如下損害：
    ⑴醫療費用：
      ①起訴部分：108,628元（見本院卷一第94頁）。
      ②二審追加部分：172,073元（見本院卷三第296頁）。
    ⑵交通費用：
      ①起訴部分：27,100元（見本院卷一第94頁）。
      ②二審追加部分：83,580元（見本院卷三第297頁）。
    ⑶看護費用：
      ①起訴部分：83,600元（見本院卷一第94頁）。
      ②二審追加部分：109年7月14日○○醫院手術住院期間3 日
        及出院後1個月專人看護：72,600元（2200元x33日= 72
        ,600元，見本院卷三第313、317頁）。
    ⑷薪資損失：
      ①起訴部分：106年12月30日、107年4月12日○○○○醫 院手
        術後休養6個月又8日合計137,867元。（上訴人仍主張
        以11個月計算，被上訴人有爭執）
      ②二審追加部分：109年7月14日○○醫院手術後休養10個 月
        合計220,000元（22,000元×l0月＝220,000元，見本院卷
        三第313至315、317頁）
    ⑸勞動能力減損：
      如受有勞動能力減損，自110年5月17日起算至145年10月1
      9日止。
  3.上訴人因本件車禍受傷所受薪資損失及勞動能力減損之薪資
　  以每月薪資22,000元計算。　　　
　4.上訴人已請領汽車強制責任險96,701元（見本院卷二第21頁
    ）。 
(二)兩造爭執事項：
  1.上訴人因本件車禍所受損害，請求被上訴人楊豐嶸應再賠 
    償995,958元本息及追加請求548,253元本息，有無理由？
  2.鄭泳裕是否應負僱用人責任，與楊豐嶸所命給付部分負連帶
    賠償責任？
四、得心證之理由：
(一)上訴人主張楊豐嶸於上開時、地，駕駛自用小貨車載同伊，
    沿彰化縣○○鄉○○村縣道000號道路南岸由西往東方向行駛，
    並右轉駛入○○路由北往南方向車道時，疏未注意車前狀況，
    隨時採取必要之安全措施，即貿然行駛，不慎於○○路0段東
    側5.2公里處撞擊路旁電線桿，致伊受有左側股骨幹閉鎖性
    骨折、左側小腿擦傷等傷害之事實，為兩造所不爭執；且上
    訴人上開業務過失傷害犯行，已經原法院108年度交簡字第4
    87號刑事判決判處有期徒刑3月，並經原法院108年度交簡上
    字第23號刑事判決上訴駁回確定，有該案判決及卷宗可稽。
    楊豐嶸駕車本應注意車前狀況，隨時採取必要之安全措施，
    而依當時情形，並無不能注意之情事，竟疏未注意及此，即
    貿然行駛而肇事，因而致上訴人受有上開傷害，楊豐嶸顯有
    過失甚明，且其過失行為與上訴人受傷結果間，亦有相當因
    果關係，上訴人上開主張，堪認為真實。
(二)按因故意或過失，不法侵害他人之權利者，負損害賠償責任
    ；汽車、機車或其他非依軌道行駛之動力車輛，在使用中加
    損害於他人者，駕駛人應賠償因此所生之損害；再不法侵害
    他人之身體或健康者，對於被害人因此喪失或減少勞動能力
    ，或增加生活上之需要時，應負損害賠償責任；不法侵害他
    人之身體、健康、名譽、自由、信用、隱私、貞操，或不法
    侵害其他人格法益而情節重大者，被害人雖非財產上之損害
    ，亦得請求賠償相當之金額。民法第184條第1項前段、第19
    1條之2、第193條第1項、第195條第1項前段分別定有明文。
    查楊豐嶸就系爭事故之發生，顯有過失，且其過失行為與上
    訴人所受傷害間，確有相當因果關係，已如前述，是上訴人
    依侵權行為之法律關係，請求楊豐嶸賠償所受損害，核屬有
    據。茲分述如下：
  1.醫療費用：
　　上訴人主張其因本件車禍陸續支出醫療費用108,628元（起
    訴部分，見本院卷一第94頁）、172,073元（二審追加部分
    ，見本院卷三第296頁）乙節，為楊豐嶸所不爭執，並有醫
    療費用收據為憑（見附民卷第63至97頁、本院卷二第77至15
    5、485至509頁），應予准許。
　2.就醫交通費用：
　　上訴人主張其因本件車禍就醫陸續支出交通費用27,100元（
    起訴部分，見本院卷一第94頁）、83,580元（二審追加部分
    ，見本院卷三第297頁）乙節，為楊豐嶸所不爭執，並有車
    資收據為憑（見附民卷第31至61頁、本院卷二第35至76、46
    3至483頁），應予准許。
　3.看護費用：
　　上訴人主張其因本件車禍事故受有上開傷害，經多次住院手
    術治療，於106年12月30日、107年4月27日在○○醫療財團法
    人○○○○紀念醫院（下稱○○○○醫院）住院期間各6日、2日及出
    院後需專人看護1個月，每日以2,200元計算，需看護費用83
    ,600元（起訴部分，見本院卷一第94頁）；於109年7月14日
    ○○醫院手術住院期間3日及出院後需專人看護1個月，需看護
    費用72,600元（二審追加部分，見本院卷三第313、317頁）
    等情，為楊豐嶸所不爭執，並有診斷證明書、病歷資料、○○
    ○○○○附設醫院110年6月9日○○○字第0000000000號函覆鑑定意
    見書為憑（見附民卷第23至25頁，本院卷一第287至364、14
    5至273、387至390頁、卷二第25至27、33頁），應予准許。
　4.不能工作之薪資損失：
　　上訴人主張其每月薪資為22,000元，為楊豐嶸所不爭執，應
    堪認定。至上訴人主張因本件車禍受傷，於106年12月30日
    在○○○○醫院住院接受股骨鋼釘骨幹骨折內固定手術，需專人
    看護1個月、休養3個月、復健期6個月，於107年4月12日在○
    ○○○醫院住院接受遠端鋼釘移除手術，需休養3個月、復健期
    6個月，請求11個月無法工作之薪資損失等情，楊豐嶸則不
    爭執其中106年12月30日、107年4月12日○○○○醫院手術住院
    期間及出院休養期間共6個月又8日合計137,867元部分之薪
    資損失，然否認上訴人受有其餘薪資損失。經查，經原審囑
    託○○○○○醫院鑑定結果，認上訴人於上開兩次手術住院期間
    及出院後3個月內，應休養而不宜工作，有該院鑑定書在卷
    可稽（見原審卷第201頁），是以上訴人因本件車禍接受上
    開手術而無法工作之期間應為6個月又8天，合計此期間薪資
    損失為137,867元【計算式：22,000元×（6月＋8/30）＝137,8
    67，元以下四捨五入，下同】。而上訴人因本件車禍所受上
    開傷勢經手術治療後，所需看護期間、休養期間及復健期間
    乙節，再經本院囑託○○○○○○附設醫院鑑定結果，認於106年1
    2月30日在○○○○醫院接受股骨鋼釘骨幹骨折內固定手術後，
    需專人看護1個月、休養3個月、復健期6個月；於107年4月1
    2日在○○○○醫院接受遠端鋼釘移除手術後，需休養3個月、復
    健期6個月等情，有該院鑑定意見書可稽（見本院卷一第389
    至390頁），其中所述兩次手術各需休養3個月期間與○○○○○
    醫院鑑定意見相同，另於上訴人術後需專人看護1個月期間
    ，應足推認其無法工作而受有此期間之薪資損失計22,000元
    。至上開復健期間，已經看護期間、休養期間數月過後，上
    訴人並未舉證證明其後仍不能工作之事實，尚難遽認其有受
    此期間不能工作損失。是上訴人就上開兩次手術得請求之薪
    資損失共7個月又8日合計159,867元【計算式：137,867元＋2
    2,000元＝159,867元】。另上訴人於本院追加請求109年7月1
    4日○○醫院手術後休養10個月期間之薪資損失合計220,000元
    【計算式：22,000元×l0月＝220,000元，見本院卷三第313至
    315、317頁】，則為楊豐嶸所不爭執，應予准許。
  5.勞動能力減損：
 (1)按身體或健康受侵害，喪失或減少勞動能力者，其減少及殘
    存勞動能力之價值，不能以現有之收入為準，蓋現有收入每
    因特殊因素之存在而與實際所餘勞動能力不能相符，現有收
    入高者，一旦喪失其職位，未必能自他處獲得同一待遇，故
    所謂減少及殘存勞動能力之價值，應以其能力在通常情形下
    可能取得之收入為標準；被害人因身體健康被侵害而喪失勞
    動能力所受之損害，其金額應就被害人受侵害前之身體健康
    狀態、教育程度、專門技能、社會經驗等方面酌定之，不能
    以一時一地之工作收入為準（最高法院61年台上字第1987號
    、63年台上字第1394號判決意旨參照）。又身體或健康受傷
    害而減少勞動能力者，其減少及殘存勞動能力之價值固應以
    其能力在通常情形下可能取得之收入為標準，惟如其勞動能
    力逐漸恢復時，自不應以恢復中之某一時點為基準，計算其
    減少勞動能力所受之損害（最高法院94年度台上字第1528號
    判決意旨參照）。
 (2)經查，上訴人因本件車禍所受傷勢經○○○○○醫院鑑定結果，
    雖認其程度未達勞保失能給付標準之規定條件，而難以認定
    有永久勞動力減損情形（見原審卷第201頁），○○○○醫院亦
    於107年12月17日以○○（○）字第0000000000號函稱上訴人經
    治療後已恢復原有功能等語（見原審卷第69頁），楊豐嶸並
    提出上訴人日常照片為佐證（見原審卷第71頁）。然經本院
    再囑託○○○○○○附設醫院就「上訴人所受傷經治療後，是否造
    成勞動能力減損？若有，其減損比例為何？」進行鑑定結果
    認：根據「勞工保險局委託辦理勞工保險失能年金給付個別
    化專業評估作業要點」評估，先以「美國醫學會永久障礙評
    估指南障害分級」估算「個別身體部位或系統」之「全人損
    傷百分比」，接著依序根據未來收入能力調整，職業別調整
    ，受傷時年齡調整，估算「個別身體部位或系統」之「工作
    能力（勞動能力）減損百分比」，再予以統整合併計算出上
    訴人整體之工作能力（勞動能力）減損百分比為11％。而上
    訴人所受傷勢前經○○○○醫院於107年12月17日函覆後，又有
    接受左膝後十字韌帶撕裂性骨折手術及左膝後十字韌帶重建
    手術等相關治療，臨床情形有變化。○○○○○醫院則是以勞保
    失能給付標準作為判斷依據，該標準主要是判斷勞保失能等
    級和嚴重度，但是無法估算勞動能力減損百分比，與前揭鑑
    定使用之評估工具和方法不同（見本院卷一第390至391頁）
    。是認上訴人主張其因本件車禍傷害受有勞動能力減損比例
    11％乙節，應堪採信。
 (3)再查，上訴人每月薪資為22,000元，已如前述，又依勞動基
    準法第54條第1項第1款規定，勞工強制退休年齡為65歲，上
    訴人係80年10月19日生（見本院卷一第389頁），其主張可
    工作期間自110年5月17日起算至145年10月19日止，為楊豐
    嶸所不爭執，依其所減少之勞動能力比例11％計算，其每月
    所減少勞動能力損失為2,420元【計算式：22,000元×11％＝2,
    420元】，每年則為29,040元【計算式：2,420元×12＝29,040
    元】，則依霍夫曼式計算法扣除中間利息（首期給付不扣除
    中間利息）核計其金額為601,396元【計算方式為：29,040×
    20.00000000＋(29,040×0.00000000)×(20.0000000-00.00000
    000)=601,396.0000000000。其中20.00000000為年別單利5%
    第35年霍夫曼累計係數，20.0000000為年別單利5%第36年霍
    夫曼累計係數，0.00000000為未滿一年部分折算年數之比例
    (156/365=0.00000000)。採四捨五入，元以下進位】。
　6.精神慰撫金：
　　按精神慰撫金之多寡，應斟酌雙方之身分、地位、資力與加
    害之程度及其他各種情形核定相當之數額。而所謂相當金額
    ，應以實際加害之情形、被害人所受精神上痛苦之程度、賠
    償權利人之身分地位、經濟能力，並斟酌賠償義務人之經濟
    狀況、可歸責之程度等定之。經查，楊豐嶸因駕車過失肇事
    造成上訴人受傷之不法侵權行為，侵害上訴人身體，且具有
    相當因果關係，已如前述，上訴人依上開規定訴請楊豐嶸賠
    償精神慰撫金，自屬有據。次查，上訴人因楊豐嶸之過失侵
    權行為而受有左側股骨幹閉鎖性骨折、左側小腿擦傷等傷害
    非輕，並需接受多次手術治療，受傷住院期間及出院後仍需
    專人照顧，並持續接受門診追蹤及復健治療，上訴人自受有
    身體及精神上之痛苦，應堪認定。又上訴人為高職肄業，事
    故發生前曾從事馬達組裝工作、板模工作，月薪22,000元，
    其於105至107年度所得資料均為0元，名下無不動產；而楊
    豐嶸係國中畢業，打零工，月薪約2萬元，其於105至107年
    度所得均為0元，名下有車輛3部，無不動產等情，業經上訴
    人、楊豐嶸各自陳明在卷（見原審卷第247、265頁），並有
    稅務電子閘門財產所得調件明細表可稽（見原審卷第215至2
    25頁）。本院審酌本件車禍肇事經過、上訴人所受傷勢輕重
    及其所受精神上痛苦之程度、雙方之身分、地位、學經歷、
    資力、技能及經濟狀況等一切情狀，認上訴人請求之精神慰
    撫金在20萬元內為適當，應予准許；逾此部分之請求，不應
    准許。
  7.據上，上訴人於原審起訴及於本院追加部分各得請求楊豐嶸
    賠償之金額為1,180,591元【計算式：108,628元＋27,100元＋
    83,600元＋159,867元＋601,396元＋200,000元＝1,180,591元】
    、548,253元【計算式：172,073元＋83,580元＋72,600元＋220
    ,000元＝548,253元】。
(三)上訴人雖主張鄭泳裕為楊豐嶸之雇主，應負僱用人連帶損害
    賠償責任，然為被上訴人所否認。經查：
　1.楊豐嶸於本件車禍發生時所駕駛之車號00-0000號自用小貨
    車係其所有，有稅務電子閘門財產所得調件明細表可稽（見
    原審卷第221頁），且為上訴人所不爭執（見本院卷一第92
    頁），可見楊豐嶸並非駕駛鄭泳裕或其工程行所屬之車輛前
    往工作，難認其有為鄭泳裕或其工程行執行職務之外觀。上
    訴人雖自陳其受僱於鄭泳裕，並提出其薪資袋為憑（見原審
    卷第89至97頁、本院卷一第92頁），然此並非楊豐嶸之薪資
    袋，尚難據此推認楊豐嶸亦受僱於鄭泳裕。楊豐嶸固於原法
    院刑事庭準備程序中陳稱：「（法官問：有無調解成立？）
    沒有。僱主沒有要出來處理...」等語（見本院卷二第391頁
    ），然並未陳明係指其或上訴人之僱主未出面處理，亦難據
    此斷定楊豐嶸係受僱於鄭泳裕。
　2.另依上訴人提出楊豐嶸穿著晟凱工程行制服工作照片所示，
    其拍攝時間在107年7月18、20日間（見原審卷第99至101頁
    ），其餘則無拍攝日期（見本院卷二第405至415頁），依照
    片中所示車號000-0000號之貨車（見本院卷二第407至413頁
    ），則係鄭泳裕於109年4月間所購入，有稅務電子閘門財產
    所得調件明細表、汽車新領牌照登記書可稽（見原審卷第20
    9頁、本院卷三第33頁），距本件車禍於106年12月30日發生
    後已相隔半年至2年以上，不能證明事發當時工作情形。況
    上訴人自陳工程行是被上訴人共同經營、合資經營，被上訴
    人一直都是合作關係等語（見原審卷第57、58頁、本院卷三
    第363頁），則楊豐嶸縱使於工作時穿著其合作經營之工程
    行制服，亦難即認其係受僱於鄭泳裕。證人即鄭泳裕之員工
    甲○○則於本院證稱：伊是臨時工，不一定受僱鄭泳裕，一個
    月大約做一個星期，鄭泳裕叫伊，伊才會過去做。車禍發生
    當天，伊與鄭泳裕同車，不記得是否緊跟在上訴人與楊豐嶸
    乘坐之貨車後方，當天伊是跟鄭泳裕工作，沒有跟楊豐嶸工
    作，在哪邊工作已經忘了，伊跟楊豐嶸分開在不同工地工作
    。伊不知道楊豐嶸與鄭泳裕的關係為何，有無合作開晟凱工
    程行，也不知道楊豐嶸與上訴人車禍那天要在哪裡工作等語
    （見本院卷二第7至8頁）；證人乙○○則於本院證稱：伊有委
    託鄭泳裕處理板模工程，鄭泳裕有拿員工資料給伊去投保；
    伊原本就認識楊豐嶸，也有叫楊豐嶸來幫伊工作；鄭泳裕如
    何與員工做工作伊不瞭解等語（見本院卷二第11至12頁）。
    經調閱相關投保資料（見本院卷二第209至355、371至377頁
    ），其上雖有訴外人丙○景觀營造有限公司為其承攬工程及
    從業人員投保營造綜合保險及團體保險，然依上開證述及所
    調閱之投保資料內容，均難推認楊豐嶸係受鄭泳裕之指揮監
    督而執行職務。
　3.觀諸上訴人所提其母親與證人甲○○之對話錄音譯文所示，甲
    ○○亦否認車禍當時有在場，是撞倒後才過去（見本院卷二第
    171頁），並表示「兩個都有股東」（見本院卷二第173頁）
    ，上訴人母親亦一再質問：楊豐嶸不承認他與鄭泳裕「有合
    作關係」等語（見本院卷二第179、183頁），益徵楊豐嶸並
    非受鄭泳裕之指揮監督，僅係合作關係，上訴人聲請再行訊
    問證人甲○○，核無必要。至楊豐嶸於事發後雖於彰化縣警察
    局道路交通事故登記聯單、談話紀錄表上填寫晟凱工程行之
    電話、地址（見本院卷二第395至399頁），徵諸其與鄭泳裕
    間之合作關係，其為便於聯絡，除留下個人聯絡方式外，並
    增列工程行之聯絡方式，尚無違常情，亦難遽此推認楊豐嶸
    係受僱於鄭泳裕。此外，上訴人並未提出其他證據證明被上
    訴人間確有僱用關係存在，故上訴人主張鄭泳裕應負僱用人
    連帶損害賠償責任，洵非有據。
(四)再按保險人依強制汽車責任保險法規定所為之保險給付，視
    為被保險人損害賠償金額之一部分，被保險人受賠償請求時
    ，得扣除之，強制汽車責任保險法第32條定有明文。查本件
    上訴人已領取強制汽車責任保險金96,701元，為兩造所不爭
    執，則依前開規定，該保險金自應於計算損害賠償時扣除之
    。又上訴人本件請求經原審判准其中507,195元確定，從而
    ，本件上訴人前(二)段所述得請求賠償之金額，經扣除強制
    汽車責任保險金96,701元，並扣除已確定部分507,195元，
    其於原審起訴及於本院追加部分各得再請求賠償之金額為57
    6,695元【計算式：1,180,591元－96,701元－507,195元＝576,
    695元】、548,253元。
五、綜上所述，上訴人依侵權行為之法律關係，請求楊豐嶸再給
    付576,695元，及自起訴狀繕本送達翌日即107年12月11日起
    （見附民卷第99頁）至清償日止，按年息百分之5計算之利
    息，為有理由，應予准許。原審除確定部分外，就上開應予
    准許部分，為上訴人敗訴之判決，尚有未洽，上訴人上訴意
    旨指摘原判決此部分不當，求予廢棄改判，為有理由，爰由
    本院廢棄改判如主文第2項所示；另原審駁回上訴人其餘之
    訴部分，核無違誤，上訴意旨指摘原判決此部分不當，求予
    廢棄改判，為無理由，應駁回其上訴。至於上訴人陳明願供
    擔保聲請宣告假執行部分，因楊豐嶸敗訴之金額未逾150萬
    元，不得上訴第三審，此部分因本院判決即告確定，故無宣
    告假執行之必要；原審駁回上訴人此部分假執行之聲請，理
    由雖有不同，結論則無二致，仍應予維持。又上訴人為訴之
    追加，請求楊豐嶸應給付548,253元，及自準備六狀送達翌
    日即111年1月19日起（見本院卷三第295、361、362頁）至
    清償日止，按年息百分之5計算之利息，為有理由，應予准
    許；逾此範圍之其餘追加請求，則無理由，應予駁回。至上
    訴人就追加之訴聲請宣告假執行部分，關於上訴人勝訴部分
    ，因未逾150萬元，依法不得上訴第三審，於本判決宣示即
    告確定，自無宣告假執行之必要；就其敗訴部分，則因失所
    附麗，應併予駁回。
六、本件事證已臻明確，兩造其餘之攻擊或防禦方法及所提之證
    據，經本院斟酌後，認為均不足以影響本判決之結果，爰不
    逐一論列，附此敘明。
七、據上論結，本件上訴為一部有理由，一部無理由，追加之訴
    為一部有理由，一部無理由，依民事訴訟法第450條、第449
    條第1項、第2項、第79條，判決如主文。
中　　華　　民　　國　　111 　年　　6 　　月　　7 　　日
　　　　　　　民事第五庭　　審判長法　官　游文科
　　　　　　　　　　　　　　　　　法　官　李慧瑜
　　　　　　　　　　　　　　　　　法　官　吳崇道
正本係照原本作成。
上訴人得上訴。
如不服本判決，須於收受判決送達後20日內向本院提出上訴書狀
，其未表明上訴理由者，應於提出上訴後20日內向本院提出上訴
理由書狀（均須按他造人數附具繕本）。因疫情而遲誤不變期間
，得向法院聲請回復原狀。
上訴時應提出委任律師為訴訟代理人之委任狀。具有民事訴訟法
第466條之1第1項但書或第2項之情形為訴訟代理人者，另應附具
律師及格證書及釋明委任人與受任人有該條項所定關係之釋明文
書影本。如委任律師提起上訴者，應一併繳納上訴審裁判費。

　　　　　　　　　　　　　　　　　書記官　洪郁淇
　　　　　　　　　　　　　　　　　
中　　華　　民　　國　　111 　年　　6 　　月　　7 　　日